臺灣臺南地方法院民事裁定
110年度抗字第124號
抗  告  人  戴羽羚  
相  對  人  吳慧娟  
上列當事人間聲請本票裁定強制執行事件，抗告人對於中華民國
110年9月3日本院110年度司票字第2765號裁定提起抗告，本院裁
定如下：
    主  文
抗告駁回。
抗告程序費用新臺幣壹仟元由抗告人負擔。 
    理  由
一、按執票人向本票發票人行使追索權時，得聲請法院裁定後強
    制執行，票據法第123條定有明文。又本票執票人依上開法
    條之規定，聲請法院裁定許可對發票人強制執行，係屬非訟
    事件，此項聲請之裁定，及抗告法院之裁定，僅依非訟事件
    程序，就本票形式上之要件是否具備，審查強制執行許可與
    否，並無確定實體上法律關係存否之效力，如發票人就票據
    債務之存否有爭執時，應由發票人提起確認之訴，以資解決
    。
二、抗告意旨略以：抗告人於民國109年11月間因投資被詐騙一
    案，在資金嚴重困難情況下，無法結清對相對人之債務新臺
    幣（下同）31萬2,000元，但與相對人及其配偶協商每月5日
    匯款15,000元至相對人子女名下，於109年9月4日至110年3
    月4日止，已償還21萬2,000元，尚積欠10萬元整，實際尚欠
    金額並非本票裁定之金額，故提出抗告，請求撤銷原裁定，
    並協助重新簽立本票等語；並聲明：原裁定廢棄。
三、經查：
　㈠相對人執有抗告人簽發、免除作成拒絕證書之本票1紙，本票
    所載發票日為109年8月19日、票據號碼CH665998號、票面金
    額31萬2,000元，未載到期日，於屆期提示後未獲付款，依
    票據法第123條聲請裁定許可強制執行等情，業據相對人提
    出系爭本票1紙為證，形式上審查相對人提出之系爭本票，
    已具備本票有效要件，原裁定予以准許，於法並無不合。因
    為本票執票人依票據法第123條規定，向本票發票人行使追
    索權，聲請法院裁定強制執行，性質上為非訟事件，對於此
    項聲請所為裁定，法院只就本票形式上的要件是否具備予以
    審查，如已具備，即應准許得為強制執行。
　㈡抗告意旨雖稱已清償部分款項，然而抗告人是否已清償部分
    款項，屬於實體上法律關係之爭執，依照前述說明，應由抗
    告人另行提起確認訴訟（確認本票債權不存在之訴），非本
    件非訟事件程序得以審究，從而，原裁定就系爭本票准予強
    制執行，應無違誤，抗告人指稱原裁定不當，請求廢棄原裁
    定，為無理由，應予駁回。
四、按非訟事件程序費用，除法律另有規定外，由聲請人負擔。
    檢察官為聲請人時，由國庫支付；前項費用之負擔有相對人
    者，準用民事訴訟法有關訴訟費用之規定；依法應由關係人
    負擔費用者，法院裁定命關係人負擔時，應一併確定其數額
    ，非訟事件法第21條及第24條第1項分別定有明文。又訴訟
    費用，由敗訴之當事人負擔，民事訴訟法第78條亦有明文。
    本件抗告業經駁回，依上述規定，應由敗訴之抗告人負擔本
    件抗告費1,000元。
五、據上論結，本件抗告為無理由，依非訟事件法第46條、第21
    條第2項、第24條第1項、民事訴訟法第495條之1第1項、第4
    49條第1項、第95條、第78條，裁定如主文。​​​​​​
中　　華　　民　　國　　110 　年　　10　　月　　7 　　日
                  民事第三庭  法　官  陳郁婷
以上正本證明與原本無異。
本裁定不得再抗告。　　　　　　　　　　　　　　　　　　
中　　華　　民　　國　　110 　年　　10　　月　　7 　　日
                              書記官  謝靜茹
【本院110年度司票字第2765號裁定之附表】　　　　　　　　
附表：110年度司票字第2765號      編號 發票日 票面金額(新臺幣) 到期日 利息起算日（即提示日） 票據號碼 001 109年8月19日 312,000元 未  載 110年6月20日 CH665998